臺灣高等法院臺中分院刑事判決　　　　 94年度上訴字第882號
上　訴　人　臺灣彰化地方法院檢察署檢察官
上　訴　人
即　被　告　丁○○
　　　　　　宇○○
　　　　　　戌○○○
　　　　　　己○○
以四人共同
選任辯護人　寅○○　　律師
　　　　　　丙○○　　律師
上　訴　人
即　被　告　天○○
選任辯護人　張志新　　律師
上　訴　人
即　被　告　辰○○
選任辯護人　黃錦郎　　律師
上　訴　人
即　被　告　申○○
選任辯護人　方鳴濤　　律師
上　訴　人
即　被　告　辛○○
　　　　　　丑○○
　　　　　　卯○○
上列上訴人等因妨害自由等案件，不服臺灣彰化地方法院中華民
國94年3月31日第一審判決 （民國93年度訴字第1617號，起訴案
號：臺灣彰化地方法院檢察署民國93年度偵字6035號），提起上
訴，本院判決如下：
    主  　  文
上訴駁回。
    事 　　 實
一、申○○係設於臺北市○○路○段三十五號十樓之一共享人生
    國際電訊網路股份有限公司（下稱共享人生公司）之負責人
    ，因從事變質之多層次傳銷行為，於民國（下同）八十九年
    至九十二年間，迅速獲得大量金錢。天○○（曾於八十七年
    間，因竊盜案件，經臺灣彰化地方法院判處有期徒刑三年，
    上訴後，經本院駁回上訴確定在案。又於八十八年間，因贓
    物、偽造文書等案件，經臺灣高雄地方法院判處有期徒刑七
    月、三月，應執行有期徒刑九月確定。上開二案經送監接續
    執行，於九十年十月四日縮短刑期假釋出監，九十一年十月
    六日假釋期滿未經撤銷，以已執行論。）與擔任共享人生公
    司稽核處處長之戌○○○，及宇○○與其餘姓名、年籍均不
    詳，綽號「石頭」、「阿智」之二名成年男子，認處理共享
    人生公司因網路Ｅ卡所生之債務有利可圖，竟基於控制申○○之人身自由之共同犯意聯絡，於九十三年二月二日戌○○○利用與申○○在臺北市○○路名稱不詳之咖啡廳見面機會
    ，由戌○○○、宇○○，及姓名、年籍均不詳，綽號「石頭
    」、「阿智」之成年男子，將申○○強行載往基隆市與天○○見面，並拘禁於地址不詳位於基隆市○○路之房屋、同市
    ○○街天○○租屋處，與同市○○路三四九巷五號十樓等處
    ，置於自己實力支配控制下，並交由有犯意聯絡之宇○○，
    及姓名、年籍均不詳，綽號「石頭」、「阿智」之成年男子
    等人以分工之方式輪流看守。迄至同年月六日申○○答應將
    共享人生公司，及其個人在外借貸、生意往來之對象名單及
    往來之金額交出，並配合戌○○○以其前在共享人生公司任
    職之背景，提供對象之相關資料，與天○○、戌○○○、宇
    ○○共同藉由催討上開款項牟利後，申○○始重獲自由。
二、申○○於同年月六日於臺北市○○街○段一百三十四號二樓
    庚○○律師處簽署委任契約書，委任天○○所經營之揚立應
    收帳款企業社（下稱揚立企業社）處理共享人生公司因網路
    Ｅ卡所生之債務後。天○○、戌○○○、宇○○、申○○、
    辰○○、丁○○、己○○（原名李進來，自八十一年九月間
    起，因違反肅清煙毒條例、麻醉藥品管理條例、槍砲彈藥刀
    械管制條例等案件，經臺灣雲林地方法院分別判處有期徒刑
    三年、六月、五年四月、六月，應執行有期徒刑九年，上訴
    後，經臺灣高等法院臺南分院、最高法院駁回上訴確定在案
    。經送監執行，於八十七年三月十七日縮短刑期假釋出監，
    九十一年一月二十六日，假釋期滿未經撤銷，以已執行論）
    、丑○○、卯○○、辛○○（下列乙○○部份未參與），即
    基於意圖為自己不法之所有之概括犯意聯絡，佯以催收帳款
    名義為下列犯行：
（一）緣申○○經營之共享人生公司與乙○○經營位於屏東縣滿
      洲鄉之翡翠山林渡假村（嗣經登記為天美國際開發股份有
      限公司，下稱天美公司），於九十年六、七月間有異業結
      盟之關係，曾由申○○於九十年七、八月間匯款新臺幣（
      下同）三千萬元，而以每張會員卡十萬元代價，購買翡翠
      山林渡假村三百張會員卡，供共享人生公司會員使用。九
      十三年二月二十八日夜間，天○○、戌○○○、宇○○、
      申○○、辰○○、丁○○、己○○、丑○○、卯○○，明
      知該購買會員卡之款項，天美公司及乙○○均無退還之契
      約上義務，欲索回申○○所匯上開款項，竟基於意圖為自
      己不法之所有之概括犯意聯絡，藉人多勢眾前往翡翠山林
      渡假村找尋乙○○，因乙○○不在，而由乙○○之助理亥
      ○○出面接待時，天○○即當場要求亥○○轉告乙○○出
      面解決新臺幣（下同）八千萬元之債務問題，並揚言恐嚇
      ：「如果比武力，一定比輸我」。隨後天○○便提出一張
      由申○○簽署向乙○○追討債務之債權委託書，當場將該
      委託書撕掉表示其不用償還該八千萬元，但卻又提出以三
      千萬元天美公司之股票過戶給申○○，並將翡翠山林渡假
      村之經營權百分之十五交出，以抵償債務之條件。當晚天
      ○○等人均住宿於翡翠山林渡假村，其間之相關飲食費用
      二萬四千四百四十元，亦拒絕支付。乙○○便在天○○等
      人騷擾及恐嚇下，公司員工紛紛離職，其亦曾一個多月未
      敢至天美公司上班，遂答應天○○等人所提出將天美公司
      股票過戶之條件，並將二千五百張天美公司股票過戶給天
      ○○等人指定之甲○○。
（二）緣癸○○係設於臺中市○○路四二四號九樓之金城國際股
      份有限公司（下稱金城公司）負責人，持有翡翠山林渡假
      村七百二十張會員卡，於九十一年間癸○○曾與申○○達
      成口頭協議，由申○○匯款一千六百萬元，以每張八萬元
      價格向癸○○購買二百張會員卡，供共享人生公司會員使
      用。天○○、戌○○○、宇○○、申○○、辰○○、丁○○、己○○、丑○○、卯○○、辛○○明知該購買會員卡
      之款項，金城公司及癸○○均無退還之契約上義務，欲索
      回申○○所匯上開款項，竟基於同前之意圖為自己不法之
      所有之概括犯意聯絡，於九十三年二月二十五日先由天○○派遣丁○○至金城公司找尋癸○○，確定癸○○人在金
      城公司後，天○○、申○○、辰○○、戌○○○、宇○○
      、丁○○、己○○、丑○○、卯○○、辛○○等再藉人多
      勢眾前往金城公司，並由天○○、申○○出面將會員卡買
      賣硬轉為債務糾紛，向癸○○追討上開一千六百萬元匯款
      ，戌○○○、宇○○、辰○○、丁○○、己○○、丑○○
      、卯○○、辛○○則在金城公司樓下藉勢對癸○○施加壓
      力。癸○○懼於天○○等人之黑道背景造成其本身及家人
      生命之危害，對於天○○等人將原本係會員卡買賣強行轉
      為債務糾紛一事，在上述恐懼下同意，並當場簽下一千三
      百八十萬元之本票作為還款依據，隨後癸○○找設於台北
      縣板橋市○○路○段二二九號之台西公共關係管理顧問股
      份有限公司（下稱台西公司）綽號「阿波」者出面協調後
      ，協議以一千一百八十萬元解決。嗣於九十三年二月二十
      七日，天○○、申○○、辰○○、戌○○○、宇○○、丁○○、己○○、丑○○、卯○○、辛○○與癸○○約在台
      西公司取款，由癸○○交付現金三百萬元及金額合計八百
      八十萬元支票十一張，上開票款嗣均經兌領無訛，所得均
      由天○○等人朋分。
（三）天○○、戌○○○、宇○○、申○○、辰○○、丁○○、
      己○○、丑○○、卯○○、辛○○等人，明知未○○、酉
      ○○、戊○○、巳○○、午○○（下稱未○○等人），並
      未積欠地○○、杜慶宏、徐崑城、子○○任何債務，竟基
      於同前之意圖為自己不法之所有之概括犯意聯絡，於九十
      三年四月一日在申○○、天○○授意並提供相關資料下，
      由辰○○、戌○○○、卯○○前往新竹地區以台西公司名
      義，佯稱簽下委託書可向戊○○追討網路Ｅ卡會員費，騙
      取地○○、杜慶宏、徐崑城（本為「共享人生公司成員，
      上線為戊○○）簽署向戊○○追討金額分別為：十萬元、
      四十五萬五千元、四十二萬二千元債務之委任合約書、授
      權書，由辰○○率眾於新竹市真鍋咖啡館內佯以上述委託
      書名義，向戊○○索討六十萬元。嗣於九十三年四月六日
      ，天○○、戌○○○、宇○○、申○○、辰○○、丁○○
      、己○○、丑○○、卯○○、辛○○等人先至位於台北縣
      萬里鄉大坪五十二之二號之萬里仙境山莊等候，並由申○○佯以開會名義，聯繫新竹地區九位共享人生公司副總級
      職位以上之人員到萬里仙境山莊。當天未○○等人依約抵
      達萬里仙境山莊後，先聽取申○○講解有關「聯合網通」
      制度之說明會，於會議中途由辰○○突然進入會場內，先
      對戊○○大聲威嚇：「李大姊，我不想跟妳講了，妳把我
      裝瘋子，妳說要給我六十萬元，還這樣跑給我追」等語，
      以製造衝突場面，並以恐嚇之語氣要向未○○等人討債，
      於未○○等人均受驚嚇後，再要求在場之未○○等人每人
      均要支付二十萬元，並以：「今天如果不答應拿二十萬出
      來，就不用想下山」；「你在哭啥小（台語發音）」等語
      ，宇○○、辰○○、丁○○、己○○、丑○○、卯○○、
      辛○○等人並團團圍住不讓未○○等人離去，致未○○等
      人心生恐懼。隨後，天○○、申○○、戌○○○遂以中間
      勸解之角色出面，假意居中協調，勸說未○○等人花錢消
      災，未○○等人遂被迫答應。戊○○、巳○○事後分別交
      付二十萬元、十萬元給辰○○，辰○○再與天○○等人朋
      分，未○○、酉○○、午○○則無力支付。嗣因未○○未
      依約定給付二十萬元，於九十三年四月十九日復由戌○○○、丁○○、辰○○在新竹縣新豐鄉○○路上茶藝館，以
      大澤顧問管理顧問有限公司（下稱大澤公司）名義，佯稱
      簽下委託書可向申○○追討網路Ｅ卡債務，騙取子○○（
      本為共享人生公司成員，上線為未○○）簽署向未○○追
      討一千萬元之委託書。辰○○於取得子○○上開委託書後
      ，便率眾至未○○之家中向未○○討債，揚言要潑油漆等
      手段騷擾未○○，並聲稱：「只要未○○肯支付先前之二
      十萬元，此張一千萬元之委託書就可作廢」等語，未○○
      遂在脅迫之下提出戊○○所欠其十六萬元之「會單」予辰
      ○○，並於同年月三十日交付十三萬元予辰○○、丑○○
      等人朋分。
三、案經內政部警政署刑事警察局移送臺灣彰化地方法院檢察署
    檢察官偵查起訴。
    理  　　由
壹、有罪部分：
一、訊據被告等均矢口否認有前揭犯行，被告天○○辯稱：因為
    共享人生公司倒閉，伊透過被告戌○○○得知被告申○○所
    在，係被告申○○自願出面委託其保護人身安全，沒有私行
    拘禁被告申○○。證人癸○○、乙○○確有積欠被告申○○
    上開債務，證人未○○等人確有趁共享人生公司倒閉，趁火
    打劫將手中會員卡低價高賣、超收月租費情事，其係經營揚
    立企業社受委託，合法進行催討各等語；被告戌○○○辯稱
    ：伊係擔任被告申○○之司機，被告申○○與被告天○○係
    在基隆市協調債務問題，被告申○○可以隨時進出，伊未聯
    合被告天○○等人私行拘禁被告申○○。證人癸○○、乙○○、未○○等人部分所有處理過程，均係由被告申○○處理
    ，伊沒有恐嚇各等語；被告申○○辯稱：伊透過其餘被告向
    證人癸○○、乙○○索討債務，係正當行使債權，無不法所
    有意圖。證人未○○等人部分，伊係受證人戊○○求助，始
    出面與其餘被告協商，並無恐嚇取財犯行等語。被告宇○○
    辯稱：伊沒有載被告申○○去基隆市，伊係於九十三年二月
    六日第一次見到被告申○○。被告申○○因遭多方黑道追緝
    ，係自願受保護，得自由進出，並無私行拘禁。伊只有載被
    告申○○去找證人癸○○，係由被告申○○自行與證人癸○○對帳，且被告申○○對證人癸○○確有債權，伊沒有恐嚇
    證人癸○○，亦無不法所有意圖。伊係受被告申○○所託向
    證人乙○○索討債務，行為未達脅迫、恐嚇程度，且證人乙○○係自願同意將股票過戶，並非係由其恐嚇取得。證人未
    ○○等人部分，伊未介入各等語；被告己○○辯稱：伊係受
    被告申○○所託向證人癸○○追討債務，係由被告申○○自
    行與證人癸○○對帳，且被告申○○對證人癸○○確有債權
    ，伊沒有恐嚇證人癸○○，亦無不法所有意圖。伊係受被告
    申○○所託向證人乙○○索討債務，行為未達脅迫、恐嚇程
    度，且證人乙○○係自願同意將股票過戶，並非係由恐嚇取
    得。證人未○○等人部分，伊只到場一分鐘即離開各等語；
    被告丁○○辯稱：伊有陪同被告申○○向證人癸○○追討債
    務，但沒有恐嚇證人癸○○。伊係受被告申○○所託向證人
    乙○○索討債務，行為未達脅迫、恐嚇程度，且證人乙○○
    係自願同意將股票過戶，並非係由恐嚇取得。證人未○○等
    人部分伊未參與各等語；被告辰○○辯稱：伊係受甲○○之
    委託向被告申○○索討債務，並陪被告申○○與證人癸○○
    對帳，沒有恐嚇證人乙○○。證人未○○等人確有趁共享人
    生公司倒閉，趁火打劫將手中會員卡低價高賣、超收月租費
    情事，伊係受委託合法進行催討各等語。被告丑○○辯稱：
    係被告辰○○受甲○○委託，向被告申○○索討已繳納共享
    人生公司之會費，伊陪同被告辰○○向證人乙○○、癸○○
    、未○○等人索討債務，並無不法所有意圖，且證人癸○○
    、乙○○確有積欠申○○上開債務，證人未○○等人確有超
    收月租費情事等語；被告卯○○辯稱：伊沒有恐嚇，請鈞院
    明察等語；被告辛○○辯稱：其係受人委託索討債務，且行
    為沒有很過分等語。被告等並均辯稱：證人癸○○、乙○○
    、亥○○、未○○、子○○、酉○○、地○○於警詢時所為
    之陳述，與審判中不符部分，無證據能力。惟查：
（一）按被告以外之人於檢察事務官、司法警察官或司法警察調
      查中所為之陳述，與審判中不符時，其先前之陳述具有較
      可信之特別情況，且為證明犯罪事實存否所必要者，得為
      證據，刑事訴訟法第一百五十九條之二定有明文。經查，
      證人癸○○、乙○○、亥○○、未○○、子○○、酉○○
      、地○○，被告天○○、申○○、辰○○、戌○○○、宇
      ○○、丁○○、己○○、丑○○、卯○○、辛○○等人，
      均於原審審理時結證在卷，並均經被告等或其辯護人及檢
      察官依法詰問。上開證人警詢時之陳述與審判中所為不符
      部分，既均得透過上開詰問權之行使驗真，對於被告等訴
      訟防禦權行使並無不利情事，為發現真實起見，並無排除
      其證據能力之必要。且審酌一般人對於特定事件中關於當
      時是否心生畏懼之感受，及對關於細節之記憶，每每因時
      日經過而日趨模糊，本院認為上開證人先前之陳述相對於
      審判中之陳述，具有較可信之特別情況，且為證明犯罪事
      實存否所必要，得為證據，合先敘明。
（二）查被告天○○、戌○○○、宇○○如事實欄第一項所載：
      於九十三年二月二日將被告申○○強行載往基隆市，並私
      行拘禁被告申○○至同年月六日止之犯行。業據被告天○○、戌○○○於原審行準備程序時自承：「就申○○從九
      十三年二月二日到二月六日被妨害自由部分均有到場」、
      「九十三年二月二日到二月六日之間申○○的所在地是從
      濟南路咖啡廳到基隆市○○路房屋，後來到基隆市○○街
      天○○租屋處，最後才到基隆市○○路三四九巷五號十樓
      」（見原審卷第一宗第三三八、三三九頁）。被告申○○
      於警詢時亦證稱：「九十三年二月二日時我跟方郁夫約在
      臺北市○○路咖啡廳見面，剛好戌○○○也打電話給我，
      我就先跟戌○○○見面，請他開車載我去跟方郁夫見面，
      我當時一坐進後座，就有兩個年輕人坐進前座跟後座，後
      座的男子告訴我說他們董仔（即被告天○○）要見我，要
      求把頭低下不要看；當時車子開到一個停車場內，把我換
      到另外一台車上，車上有兩個人，一人開車，一人在後座
      控制我，他們便將車子開到基隆某地方，用毛線帽把我視
      線遮住，帶我去見天○○，當時天○○表示說他媽媽也是
      共享人生的會員，問我要怎麼處理，當天晚上就把我留在
      那間房屋內，有一名男子看守我，後來連續問我二、三天
      ，這幾天天○○一直用毛線帽遮住我視線」；「被天○○
      挾持期間，曾被毆打，但當時都被迫帶者毛線帽，所以我
      不知道是誰所打」；「早期我有看到宇○○」等語（見臺
      灣彰化地方法院檢察署九十三年度偵字第六○三五號偵查
      卷宗Ａ卷第二十四頁、第二十五頁）。且被告天○○於九
      十三年四月十三日與案外人官有康間曾有：「執行長（即
      申○○）就更不用講，人是我逮到的」之對話，有被告等
      對內容不爭執之通訊監察譯文附卷可稽（見臺灣彰化地方
      法院檢察署九十三年度聲拘字第一八九號偵查卷宗第二○
      一頁），渠等上開犯行洵堪認定，被告天○○、戌○○○
      上開所辯，均非可信。被告申○○於原審審理時固翻異前
      辭，證稱：「警詢時我沒有這樣說」（見原審卷第二宗第
      一四六頁），「身上有手機，我可以隨時報警，也可以隨
      時外出」（見原審卷第二宗第一四八頁），「因為天○○
      承諾保障我安全，我才留在基隆」、「這段期間沒有人控
      制我行動」各等語（見原審卷第二宗第一五○頁）。惟查
      ，本院審酌被告申○○於原審審理時另證稱：「我請戌○○○載我去跟方郁夫見面，一進車就有兩個年輕人進入」
      、「這兩個年輕人有要求我頭低下來不要看」、「心理上
      認為人身受到威脅」（見原審卷第二宗第一五一頁至第一
      五三頁），「跟我談時偶而會有一些肢體動作」、「他們
      也不會讓我離開」（見原審卷第二宗第一五五頁、第一五
      六頁）等情，與其在警詢時所陳述被害情節，互核大致相
      符。再參以被告申○○當日係與方郁夫相約，臨時遭強行
      載去基隆市，而未能與方郁夫見面，復因手機被綽號「石
      頭」、「阿智」之二名成年男子拿去，亦未能與方郁夫聯
      絡等情，亦經被告申○○證述在卷（見原審卷第二宗第一
      五七頁）。認為被告申○○於原審審理時上開與警詢時不
      符之陳述，無非係因其事後已與被告天○○、戌○○○、
      宇○○達成。委任天○○所經營之揚立企業社處理共享人
      生公司因網路Ｅ卡所生之債務之協議，並共犯如事實欄第
      二項所載之恐嚇取財犯行後，於原審審理時與其餘被告利
      害休戚與共，而曲意維護被告天○○、戌○○○、宇○○
      而為，不足採信。另外，被告宇○○固辯稱：伊沒有載被
      告申○○去基隆市，係九十三年二月六日始第一次見到被
      告申○○云云。惟查，被告申○○於警詢時證稱：其遭私
      行拘禁期間，早期有看到宇○○，已如上述。被告申○○
      於原審審理時雖翻異前辭，證稱：「戌○○○有陪我，丁○○、己○○、宇○○都沒有來，二月六日以後才與他們
      碰面」等語（見原審卷第二宗第一四五頁）。惟查，審酌
      被告宇○○於警詢時亦自承：（問：九十三年二月三日你
      曾與綽號「石頭」、「小智」協助看管申○○？）「我有
      協助購買便當，並保護申○○之人身安全」等語（見臺灣
      彰化地方法院檢察署九十三年度偵字第六○三五號偵查卷
      宗Ａ卷第六十五頁）。且被告天○○除於警詢時證稱：「
      戌○○○通知我說申○○有約他在臺北市○○路咖啡廳見
      面，我通知宇○○去把申○○帶回來」、「宇○○就把申
      ○○帶到基隆市○○路一處空屋內」等語外（見臺灣彰化
      地方法院檢察署九十三年度聲字第二一五號偵查卷宗第四
      、五頁）。於原審行準備程序時亦證稱：（問：就申○○
      從九十三年二月二日到二月六日被妨害自由部分，有到場
      的有誰？「宇○○有帶申○○去」等語（見原審卷第一宗
      第三三八頁），認為被告宇○○上開所辯，應無可採。至
      於被告天○○、申○○於本院審理時，經辯護人聲請詰問
      時所證與上開意旨不符之處，均係迴護被告等人之詞，不
      足採信。又被告丁○○、己○○、宇○○及戌○○○於本
      院審理時聲請傳訊證人庚○○律師，但事實已臻明確，本
      院認無必要，併此敘明。
（三）被告天○○、戌○○○、宇○○、申○○、辰○○、丁○○、己○○、丑○○、卯○○等人如事實欄第二項（一）
      所載：自九十三年二月二十八日起，恐嚇證人乙○○將天
      美公司股票過戶之犯行，業據渠等自承：曾於九十三年二
      月二十八日至翡翠山林渡假村等情不諱。證人乙○○於警
      詢時亦證稱：「天美公司與共享人生公司是類似異業結盟
      的性質」、「申○○因為與我們公司結盟的計劃，從九十
      年到九十年底期間有陸續匯款二千多萬元給翡翠山林國際
      開發公司（天美公司的前身），中間我有找申○○談雙方
      簽約的事情，但是申○○表示共享人生會員數還在持續增
      加，不急著談簽約的事情。在這期間，共享人生集團有在
      翡翠山林渡假村辦理過許多場教育訓練，我們都有以會員
      的優惠價格提供飲食、住宿的服務；而且只要共享人生集
      團的成員來渡假村消費的時候，有提出共享人生的Ｅ卡為
      憑，我們都會以會員優惠的價格計費。我與申○○之間只
      有因為公司結盟的關係，他有匯款到我們公司，我也有依
      約提供會員的服務，我與申○○之間沒有任何債務關係」
      、「九十三年二月二十八日，申○○有打電話給我要約見
      面，我推說人在嘉義趕不回去，當天晚上申○○、天○○
      等二十幾人，分別乘坐六台車到翡翠山林渡假村，當時是
      亥○○助理在渡假村接待，他們跟蔡助理表示要找我出面
      ，並且有出示一張申○○簽立要索討八千萬元債務的委託
      書；結果天○○當場又把那張委託書撕掉，告訴蔡助理說
      可以不用索討八千萬，但是又提出另外一份書面文件，表
      示要我們公司拿出三千萬元的股票，並讓出公司百分之二
      十的股份由他們接手經營」、「隔天要離開的時候，蔡助
      理表示要向他們收取住宿、用餐費用，他們卻表示要另外
      跟我算就自行離開，其實前後都沒有支付費用」、「天○○打電話給蔡助理時，我有接手跟天○○談話，我表示我
      與申○○間沒有債務關係，只有當時結盟時他所匯款的金
      錢往來，金額也沒有八千萬這麼多」、「因為天○○等人
      每次到我公司、渡假村時，都帶著大批黑道兄弟前去，造
      成我的家屬人心惶惶，許多公司員工都紛紛離職，我自己
      也有一個月不敢進公司，經營狀況也大不如前，損失非常
      慘重；而且對方還有透過公司的經理鍾明鴻轉達傳話，如
      果我不出面的話，我的家人看到一個要抓一個，讓我本身
      與家人都很恐懼。我最後為了家人的安全與公司順利運作
      ，只好答應他們所提出過戶股票的條件」各等語（見臺灣
      彰化地方法院檢察署九十三年度聲拘字第一八九號偵查卷
      宗第一○三頁至第一○八頁）；證人亥○○於警詢時亦證
      稱：「九十三年二月二十八日，由廖建安（即申○○）與
      天○○率領綽號歐陽等二十餘名男子前往渡假村，因乙○○不在，他們就開六房間住下來，中間申○○與天○○與
      我在渡假村迎賓樓商討如何要乙○○還債，過程中天○○
      說：說如果要比武力，我們一定比輸他，要乙○○趕快出
      面處理，並當場將八千萬元債務委託書撕毀，另外拿出書
      寫好要翡翠山林渡假村百分之十五之經營權的讓渡書給我
      ，要我轉交乙○○，直至隔日他們一群人吃完中餐後才離
      開，離開時於渡假村所使用之房間六間費用及用餐費二萬
      四千四百四十元我有向他們索討，他們說會跟乙○○算，
      但是事後都未支付」等語（見臺灣彰化地方法院檢察署九
      十三年度聲拘字第一八九號偵查卷宗第一一一頁、第一一
      二頁）。被告天○○、戌○○○、宇○○、申○○、辰○○、丁○○、己○○、丑○○、卯○○，明知被告申○○
      上開匯款，並非被告申○○與證人乙○○間私人借貸關係
      ，而係購買會員卡之款項，且依約不得退還，竟藉人多勢
      眾共同前往翡翠山林渡假村，對證人乙○○施加壓力，強
      行索討與實際匯款金額不符、高達八千萬元之金額，渠等
      有意圖為自己不法之所有犯意聯絡，洵堪認定。渠等上開
      犯行使證人乙○○心生畏懼，並拒絕支付食宿費用，藉勢
      白吃白喝，證人乙○○被迫於壓力下答應將天美公司股票
      過戶，所為係以恐嚇使人將本人之物交付無訛，此部份犯
      行事證已明，被告等上開所辯，均無可採。證人乙○○於
      原審審理時固證稱：「警詢筆錄上所說的事實都是聽來的
      」、「股權轉讓是我自願接受申○○的要求」、「之前只
      要是申○○帶的朋友我們都會招待」各等語（見原審卷第
      二宗第一七九頁、第一八○頁）。惟查，本院審酌證人乙○○於原審審理時另證稱：「與共享人生沒有債權債務關
      係」、「申○○有匯錢給我要買我們會員資格，他陸續匯
      了近三千萬，購買的數量還沒確定，還有申○○要求的設
      施等細節沒有談攏，我有先答應讓他會員使用我們設施。
      會員卡一張是十萬元，申○○匯錢給我是要讓他們公司員
      工到我們渡假村使用時得享折扣優惠及要陸續增加硬體設
      施來滿足他們的需要，也要讓我們本來會員享受增加的設
      施」、「退費部分我們沒有約定到。我們永久的會員是三
      十萬元也不能退費」、「有幾個人到山莊去住要我出面處
      理。我是聽到他們要跟我要八千萬所以有很大的壓力」各
      等語（見原審卷第二宗第一七五頁、第一八三頁至第一八
      四頁），與其在警詢時所陳述被害情節，互核大致相符。
      再參以證人亥○○於原審審理時亦證稱：（問：天○○、
      申○○帶一、二十人到你們渡假村你們感覺如何？「我們
      感覺很害怕」等語（見原審卷第二宗第一六三頁、第一七
      二頁）。認為證人乙○○於原審審理時上開與警詢時不符
      之陳述，無非係因其認為將天美公司上開二千五百張股票
      過戶給甲○○後，已解決其與被告申○○間之紛爭，為免
      再生枝節，所為迴護被告等之詞，不足採信。至辰○○於
      本院時聲請詰問被告天○○，以證明被告辰○○與本案並
      無關連等語，此業據於本院審理時經辯護人詰問被告天○○，惟被告天○○所稱與被害人乙○○所證並不相符，本
      院認被告天○○所稱係屬迴護被告辰○○之詞，並不可採
      ，併予說明。又被告於本院審理時聲請勘驗被害人乙○○
      於警訊中之錄音帶是否與警訊筆錄之記載相符，惟本院認
      為事實已臻明確，無再行勘驗之必要。另公訴意旨認被告
      辛○○亦參與此部分犯行，無非係以證人亥○○警詢時指
      認為憑（見臺灣彰化地方法院檢察署九十三年度聲拘字第
      一八九號偵查卷宗第一一○頁）。惟查，除被告辛○○堅
      辭否認其曾參與此部份犯行外，被告天○○、戌○○○、
      宇○○、申○○、辰○○、丁○○、己○○、丑○○、卯
      ○○等人於原審行準備程序時並均證稱：九十三年二月二
      十八日被告辛○○並未共同至翡翠山林渡假村等語（見原
      審卷第一宗第三三九頁）。本院審酌證人亥○○於原審審
      理時亦證稱：（問：有無在翡翠山林渡假村看過辛○○？
      ）「我忘記了」、（問：為何於警詢時說辛○○有去？）
      「因為拿的照片裡面的人髮型都一樣」等語（見原審卷第
      二宗第一七三頁、第一七四頁）。再參以證人亥○○上開
      指認係就被告申○○等十人一次為之，認為證人亥○○上
      開警詢陳述，不能排除係出於混淆、誤認而為，是否與事
      實相符，容有疑問。此外本案復查無其他積極證據，證明
      被告辛○○確有參與此部分犯行，不能證明被告辛○○參
      與此部分之犯行。惟此部分與被告辛○○所為，如後述事
      實欄第二項（二）（三）所載之恐嚇取財犯行，既有連續
      犯之裁判上一罪關係，爰不另為無罪之諭知。末查，本案
      起訴書固記載：被告辰○○於九十三年二月十九日曾率領
      被告卯○○、丑○○至天美公司找尋證人乙○○未果；於
      九十三年二月十一日被告戌○○○復率人至天美公司及翡
      翠山林渡假村找尋證人乙○○未果等語。惟查，被告等上
      開找尋證人乙○○之過程，並無任何積極證據證明被告等
      有何恐嚇證人乙○○犯行，且公訴人於原審行準備程序時
      復陳明：本案就乙○○遭恐嚇取財部分，僅起訴自九十三
      年二月二十八日起之部分（見原審卷第一宗第一五八頁）
      ，是起訴書上述記載應僅為關於案發經過之描述，與犯罪
      事實無涉，併此敘明。
（四）被告天○○、戌○○○、宇○○、申○○、辰○○、丁○○、己○○、丑○○、卯○○、辛○○等人如事實欄第二
      項（二）所載：自九十三年二月二十五日起，恐嚇證人癸○○交付一千一百八十萬元之犯行，業據渠等自承：其均
      曾到場，事後並朋分癸○○所交付上開款項等情不諱。證
      人癸○○於警詢時亦證稱：「我與申○○是十幾年的老朋
      友，沒有債務關係，是因為我在屏東的翡翠山林渡假村裡
      有投資，持有九百個單位的股份，在九十一年間我與申○○口頭達成承諾，由申○○出資一千六百萬元購買我所持
      有的二百個單位股權」、「在九十三年二月間，有一名男
      子獨自來到我公司，問我是不是與申○○有債務關係，並
      當場讓我與申○○以電話通話，我有表示說確有股權的買
      賣交易，並不是債務關係」、「後來過了大約一個禮拜申
      ○○及二名我不認識的男子，一起到我公司跟我討論一千
      六百萬的事情，經我們當場核對帳目，扣除我曾經私下借
      貸給申○○的金錢，最後要求我當場簽下一千三百八十萬
      元的本票作為憑據；當時該兩名我不認識的男子一直表示
      他們是代表共享人生自救會，要我趕快處理這條債務，我
      在當時的情形下只好簽下本票交給他們，雙方並約定一個
      禮拜後到公司來取款」、「在簽下本票過幾天，我有將當
      天的情形轉述給公司的執董林宜嫻以及一位直銷商綽號萬
      枝，我跟他表示申○○當天來公司的時候，把本來是股權
      交易的事，硬要講為債務糾紛，還帶著黑道兄弟一起前來
      ，讓我心理感受到很大的壓力，被迫簽下本票給對方」、
      「後來整件事情都委託公司林執董出面處理，大約過了幾
      天，林執董告訴我雙方黑道兄弟談判的結果，由我支付五
      百萬現金以及開立六百萬的支票，支付給對方來解決這件
      事」、「因為對方都是黑道兄弟，又動輒帶著二、三十名
      小弟到公司來，對公司的運作造成影響，而且讓我對自己
      本身及家人的安全感到害怕，我為了不想惹麻煩，抱著花
      錢消災的心態，想說如果付錢可以解決那就趕快處理」各
      等語（見臺灣彰化地方法院檢察署九十三年度聲拘字第一
      八九號偵查卷宗第一二五頁至第一二八頁）。而證人癸○○開立如事實欄所載支票，事後均經兌領無訛，亦經原審
      向合作金庫銀行西台中分行函查屬實，有函覆之支票正反
      面影本附卷可稽（見原審卷第二宗第一一○頁至第一三三
      頁）。被告天○○、戌○○○、宇○○、申○○、辰○○
      、丁○○、己○○、丑○○、卯○○、辛○○等人，明知
      被告申○○上開匯款，並非被告申○○與證人癸○○間私
      人借貸關係，而係購買會員卡之款項，且依約不得退還，
      竟藉人多勢眾前往金城公司，施加壓力強行索討，渠等有
      意圖為自己不法之所有犯意聯絡，洵堪認定。渠等上開犯
      行使證人癸○○心生畏懼，而當場簽下金額達一千三百八
      十萬元之本票，證人癸○○事後並在壓力下支付一千一百
      八十萬元，所為係以恐嚇使人將本人之物交付無訛，此部
      份犯行事證已明，被告等上開所辯，均無可採。證人癸○○於原審審理時固證稱：「沒有說對方都是黑道，動輒帶
      二、三十人到公司」、「警詢時稱對方都是黑道，我付錢
      趕快處理，是警察寫的」、「是看到申○○生意失敗，願
      意解除契約將錢還給他」、「一千三百八十萬本票是我自
      願簽的，錢也是自願付給申○○，沒有人恐嚇或強迫我」
      、「沒有感覺自己和家人安全受到害怕」各等語（分別見
      原審卷第二宗第二四一頁、第二四四頁、第二四五頁、第
      二四七頁）。惟查，本院審酌證人癸○○於原審審理時另
      證稱：「除買翡翠山林渡假村股份外，與申○○沒有債權
      債務關係」、「有委託執董處理」、「申○○口頭約定買
      二百個單位股權，當時沒有講到可以再賣還給我」等語（
      分別見原審卷第二宗第二三九頁、第二四○頁、第二四六
      頁），與其在警詢時所陳述被害情節，互核大致相符。再
      參以證人癸○○被迫簽下本票後，透過綽號「阿波」、「
      萬枝」者與被告辰○○、辛○○、天○○、申○○協調過
      程，有被告等對內容不爭執之通訊監察譯文附卷可稽（見
      臺灣彰化地方法院檢察署九十三年度聲拘字第一八九號偵
      查卷宗第二二二頁至第二二五頁），認為證人癸○○於本
      院審理時上開與警詢時不符之陳述，無非係因認為其已花
      錢消災，解決其與被告申○○間之糾紛，為免再生枝節，
      所為迴護被告等之詞，不足採信。至辰○○於本院時聲請
      詰問被告天○○，以證明被告辰○○與本案並無關連等語
      ，此業據於本院審理時經辯護人詰問被告天○○，惟被告
      天○○所稱與被害人癸○○所證並不相符，本院認被告天
      ○○所稱係屬迴護被告辰○○之詞，不可採信。又被告辰
      ○○於本院聲請勘驗被害人癸○○於警訊中之錄音帶是否
      與警訊筆錄記載相符，惟本院認事實已臻明確，無再行勘
      驗之必要，併予敘明。
（五）查被告天○○、戌○○○、宇○○、申○○、辰○○、丁○○、己○○、丑○○、卯○○、辛○○等人如事實欄第
      二項（三）所載：恐嚇證人戊○○、巳○○、未○○、午
      ○○、酉○○交付財物之犯行，除據渠等自承：其均於九
      十三年四月六日在萬里仙境山莊等情不諱。被告辰○○並
      自承：「有去證人未○○家收十三萬元」、「在萬里仙境
      山莊有向戊○○要六十萬元，說戊○○跑給我追」、「戊○○超收月租費，我跟戊○○聯絡她都敷衍我，我有跟徐
      崑城去找她，她才約我在真鍋那裡，她才說要拿六十萬出
      來，不過後來她就換電話了，後來我知道她到萬里仙境我
      就去找她，我說李大姐你把我裝瘋子，後來申○○就出來
      做和事佬。巳○○說新竹地區就是他們五個人最大，跟我
      說下個星期你再找我，看可以拿多少錢給你」、「巳○○
      交給我的三十萬元，我拿十四萬五千元給天○○」、「未
      ○○交給我的十三萬元，我拿五萬五給天○○，其餘分給
      跟我出門的丑○○等人」各等語（分別見原審卷第二宗第
      二一二頁、第二七八頁、第二七九頁）；被告己○○並自
      承：事實欄所載：「你在哭啥小（台語發音）」等語是其
      所說的（見原審卷第二宗第二六○頁）；被告丑○○自承
      ：「未○○等五人部分，我共分得一萬元」（見原審卷第
      二宗第二七○頁）；被告天○○自承：「那十四萬五千元
      我請大家喝酒花掉了」等語（見原審卷第二宗第二九一頁
      ）。而被告辰○○於九十三年四月五日關於：「土匪（即
      被告天○○）就是要用他的角度跟他們談」、「我們是上
      去演戲」、「長仔（即被告申○○）約新竹九個明天要去
      萬里開會」、「一趟路要處理是要九個，處理一個不夠工
      錢」之對話內容；及被告天○○於九十三年四月二十三日
      關於：「反正要用拗的，我下去一趟好處理，我會讓他不
      得安寧的」之對話內容；被告戌○○○於九十三年四月一
      日關於：「我們過來戊○○他家給他施一點壓力啦」之對
      話內容，復有被告等對內容不爭執之通訊監察譯文附卷可
      稽（分別見臺灣彰化地方法院檢察署九十三年度聲拘字第
      一八九號偵查卷宗第二二七頁至第二二九頁、第二三四頁
      、第二五七頁）。且上開犯罪事實復據證人未○○、酉○○、子○○、地○○於警詢及原審審理時證述明確，互核
      與證人戊○○、巳○○、午○○於原審審理時所證情節大
      致相符，並有債權委任合約書、委任債權管理服務合約書
      、授權書各一份附卷可稽（分別見臺灣彰化地方法院檢察
      署九十三年度聲拘字第一八九號偵查卷宗第一四九頁、第
      一五八頁、第一五九頁）。被告等明知證人未○○、酉○○、戊○○、巳○○、午○○，並未積欠證人地○○、杜
      慶宏、徐崑城、子○○任何債務。而向證人子○○、地○○佯稱簽下委託書可以追討網路Ｅ卡債務、會員費，騙取
      證人子○○、地○○出具委託書後，以此名義藉人多勢眾
      ，恐嚇證人未○○、酉○○、戊○○、巳○○、午○○每
      人交付二十萬元，渠等收得款項後，並未交給證人子○○
      、地○○等委託人，而係自行朋分殆盡，其有意圖為自己
      不法之所有犯意聯絡，洵堪認定。渠等上開犯行使證人未
      ○○、酉○○、戊○○、巳○○、午○○均心生畏懼，證
      人戊○○、巳○○、未○○事後並分別交付二十萬元、十
      萬元、十三萬元予被告辰○○天○○、丑○○等人朋分，
      此部分犯行事證明確，被告等上開所辯，均無可採，被告
      宇○○所提出之債權委任合約書，亦不足為其有利之認定
      。至於被告宇○○、丁○○、己○○、戌○○○於本院審
      理時聲請勘驗被告辰○○所持往催討債務之子○○委託書
      ，以證明並非被告宇○○及戌○○○所交付等情，惟本院
      認事實已臻明確，並無再行勘驗之必要。又被告辰○○於
      本院審理時請求傳訊證人徐崑城到庭作證，以證明伊確實
      有簽委託書委託被告辰○○催討債務，惟此部分事實亦已
      臻明確，亦無再予傳訊之必要，均併予說明。
二、核被告天○○、戌○○○、宇○○所為，如事實欄第一項所
    載：私行拘禁被告申○○之犯行，係犯刑法第三百零二條第
    一項之私行拘禁罪。如事實欄第二項（一）（二）（三）所
    載：恐嚇證人乙○○、癸○○、戊○○、巳○○、未○○交
    付財物之犯行，係犯同法第三百四十六條第一項恐嚇取財罪
    。如事實欄第二項（三）所載：恐嚇證人午○○、酉○○交
    付財物之犯行，係犯同法第三百四十六條第三項、第一項之
    恐嚇取財未遂罪。被告申○○、辰○○、丁○○、己○○、
    丑○○、卯○○如事實欄第二項（一）（二）（三）所載：
    恐嚇證人乙○○、癸○○、戊○○、巳○○、未○○交付財
    物之犯行，係犯同法第三百四十六條第一項恐嚇取財罪。如
    事實欄第二項（三）所載：恐嚇證人午○○、酉○○交付財
    物之犯行，係犯同法第三百四十六條第三項、第一項之恐嚇
    取財未遂罪。被告辛○○如事實欄第二項（二）（三）所載
    ：恐嚇證人癸○○、戊○○、巳○○、未○○交付財物之犯
    行，係犯同法第三百四十六條第一項恐嚇取財罪。如事實欄
    第二項（三）所載：恐嚇證人午○○、酉○○交付財物之犯
    行，係犯刑法第三百四十六條第三項、第一項之恐嚇取財未
    遂罪。被告天○○、戌○○○、宇○○，及姓名、年籍均不
    詳，綽號「石頭」、「阿智」之成年男子，就上開私行拘禁
    罪部分，互有犯意聯絡及行為分擔，共同實施犯罪之行為，
    均為正犯。被告等就上開恐嚇取財罪部分，互有犯意聯絡及
    行為分擔，共同實施犯罪之行為，均為正犯。被告等多次恐
    嚇交付財物之行為，所犯又係構成要件相同之罪名，顯係基
    於概括犯意連續為之，為連續犯，依刑法第五十六條之規定
    論以恐嚇取財既遂一罪，並加重其刑。被告天○○、戌○○○、宇○○所犯私行拘禁罪部分及連續恐嚇取財罪部分間，
    犯意個別，行為互異，應予分論併罰。被告天○○、己○○
    有如事實欄所載之犯罪紀錄，有台灣高等法院被告全國前案
    紀錄表可稽，其於受有期徒刑之執行完畢，五年以內再犯本
    件有期徒刑以上之罪，均為累犯，均應依同法第四十七條規
    定，遞加重其刑。
三、原審以被告等人罪證明確，依刑法第二十八條、第五十六條
    、第三百零二條第一項、第三百四十六條第一項、第四十七
    條、第五十一條第五款，罰金罰鍰提高標準條例第一條前段
    等規定，並審酌被告等之犯罪之動機、方法、手段、參與犯
    罪之程度、品行、智識程度、恐嚇得手之金額、暨犯後矢口
    否認犯行，態度不佳等一切情狀，分別量處如原判決主文所
    示之刑，並就被告天○○、戌○○○、宇○○部分，分別定
    其應執行之刑，本院經核其認事用法及量刑均無不當，檢察
    官上訴意旨指摘量刑過輕，被告上訴意旨仍執陳詞，否認犯
    罪，指摘原審判決不當，均無理由，應予駁回。
貳、無罪部分：
一、公訴意旨認：被告丁○○、己○○亦參與如事實欄第一項所
    載：於九十三年二月二日將被告申○○強行載往基隆市，並
    私行拘禁被告申○○至同年月六日止之犯行，無非係以被告
    即證人申○○於警詢時證稱：「被天○○挾持期間，曾被毆
    打，但當時都被迫帶者毛線帽，所以我不知道是誰所打」、
    （問當時天○○身邊有何人？）「後來還有陸續看到己○○
    、丁○○」等語（見臺灣彰化地方法院檢察署九十三年度偵
    字第六○三五號偵查卷宗Ａ卷第二十四頁、第二十五頁）；
    於偵查時證稱：（問：天○○等人有無軟禁你？）「當時我
    被監控在基隆基金路及萬里仙境等地」、（問：當時監控你
    的人有何人？）「己○○、丁○○、天○○」（見臺灣彰化
    地方法院檢察署九十三年度偵字第六○三五號偵查卷宗Ｄ卷
    第八十六頁）等語，為其依據。
二、惟按犯罪事實應以證據認定之，無證據不得認定犯罪事實；
    刑事訴訟法第一百五十四條第二項定有明文。訊據被告丁○○、己○○咸堅詞否認其曾參與此部分犯行。被告丁○○辯
    稱：伊沒有抓被告申○○，也沒有挾持他，更不知道他被限
    制自由的事，沒有負責看守過被告申○○，其係在被告申○○於九十三年二月六日在庚○○律師處簽署委託書後，才與
    被告申○○見面，被告申○○於偵查中所為證述，未經具結
    ，無證據能力各等語；被告己○○辯稱：伊沒有參與控制被
    告申○○的行動，他可以隨意出入，伊係在被告申○○、天
    ○○九十三年二月中旬要去臺中市找證人癸○○時，才與被
    告申○○見面，伊在萬里仙境山莊是幫被告申○○檔掉債務
    的問題，被告申○○於偵查中所為證述，未經具結，無證據
    能力各等語。經查：
（一）按證人應命具結；證人、鑑定人依法應具結而未具結者，
      其證言或鑑定意見，不得作為證據，刑事訴訟法第一百八
      十六條第一項前段、第一百五十八條之三分別定有明文。
      且憲法第十六條保障人民之訴訟權，就刑事被告而言，包
      含其在訴訟上應享有充分之防禦權。刑事被告詰問證人之
      權利，即屬該等權利之一，且屬憲法第八條第一項規定「
      非由法院依法定程序不得審問處罰」之正當法律程序所保
      障之權利。為確保被告對證人之詰問權，證人於審判中，
      應依法定程序，到場具結陳述，並接受被告之詰問，其陳
      述始得作為認定被告犯罪事實之判斷依據。刑事審判上之
      共同被告，係為訴訟經濟等原因，由檢察官或自訴人合併
      或追加起訴，或由法院合併審判所形成，其間各別被告及
      犯罪事實仍獨立存在。故共同被告對其他共同被告之案件
      而言，為被告以外之第三人，本質上屬於證人，自不能因
      案件合併關係而影響其他共同被告原享有之上開憲法上權
      利（司法院大法官會議釋字第五八二號解釋參照）。查被
      告申○○上開於偵查中之證述，並未經具結，業經本院查
      明並無結文附卷屬實（見臺灣彰化地方法院檢察署九十三
      年度偵字第六○三五號偵查卷宗Ｄ卷第八十六頁以下）。
      是被告申○○上開於偵查中所為不利於被告丁○○、己○○之證述，依上開規定及解釋意旨，即無證據能力，不得
      作為判斷之依據。
（二）公訴人就本案起訴書關於被告申○○遭私行拘禁期間記載
      不明確部分，業於原審行準備程序時就被告申○○遭私行
      拘禁之期間，明確限縮於九十三年二月二日至同年月六日
      （見原審卷第一宗第三三九頁）。本院認定該段期間，被
      告申○○遭私行拘禁之地點係從臺北市○○路咖啡廳到基
      隆市○○路房屋，後來到基隆市○○街天○○租屋處，最
      後才到基隆市○○路三四九巷五號十樓，亦已詳如有罪部
      分理由欄第一項（二）所述。本院審酌被告申○○上開於
      警詢時所為：「後來還有陸續看到己○○、丁○○」之證
      述，就被告己○○、丁○○是否於九十三年二月二日至同
      年月六日其遭私行拘禁期間在場並參與，亦或係在其重獲
      自由後，始在萬里仙境山莊等處見到被告丁○○、己○○
      ，對於時間、地點所為之證述，並非明確。再參以被告申
      ○○於原審審理時證稱：「戌○○○有陪我，丁○○、己○○都沒有來，二月六日以後才與他們碰面」等語（見原
      審卷第二宗第一四五頁）；被告天○○於原審審理時證稱
      ：「只有安排石頭、阿智跟申○○一起住」等情（見原審
      卷第二宗第二八六頁），認為公訴人認被告丁○○、己○○亦參與私行拘禁被告申○○，尚與事實有間。此外復查
      無其他積極證據，證明被告丁○○、己○○確參與此部分
      犯行，原審以不能證明被告丁○○、己○○犯罪，就被告
      丁○○、己○○被訴剝奪他人行動自由罪部分，諭知無罪
      之判決，本院經核並無不合，檢察官上訴意旨，仍執前詞
      指摘原判決不當，為無理由，應予駁回。
參、據上論斷，依刑事訴訟法第三百六十八條，判決如主文。
本案經檢察官壬○○到庭執行職務。
中　　華　　民　　國　　94　　年　　7 　　月　　20　　日
　            刑事第六庭  審判長法　官　李　文　雄
　　　　　　　　　　　　　　　　法　官　劉　連　星
　　　　　　　　　　　　　　　　法　官　陳　嘉　雄
上列正本證明與原本無異。
恐嚇取財罪部分不得上訴，餘得上訴。
如不服本判決應於收受送達後十日內向本院提出上訴書狀，其未
敘述上訴之理由者並得於提起上訴後十日內向本院補提理由書（
均須按他造當事人之人數附繕本）。
　　　　　　　　　　　　　　　　書記官　陳　信　和
中　　華　　民　　國　　94　　年　　7 　　月　　21　　日
　　　　　　　　　　　　　　　　　　　　　　　　　　　Ｒ
